Minutes et répertoires du notaire Alexandre CURMER, décembre 1810 - 18 décembre 1826 (étude VII)
Archives nationales
- Répertoire(s) de Alexandre CURMER, 1er juillet 1807 - 8 mai 1829; MC/RE/VII/17 - MC/RE/VII/24
  - Répertoire. 1826, 1er janvier - 1829, 8 mai, 1er janvier 1826 - 8 mai 1829; MC/RE/VII/20
    - Inventaire après décès de Antoine-François-Philippe Renaud, rue des Boucheries, n° 11., 6 mars 1826
      inventaire après décès; Boucheries (rue des); Renaud, Antoine-François-Philippe
    - Inventaire après décès de Louis-Victor Bilhaut, cordonnier, rue Thérèse, n° 11., 9 mars 1826
      inventaire après décès; Thérèse (rue); Bilhaut, Louis-Victor; cordonnier
    - Inventaire après décès de Pierre-Marie-Louis Lemarcis, rue Gaillon, n° 12., 21 mars 1826
      inventaire après décès; Gaillon (rue); Lemarcis, Pierre-Marie-Louis
    - Inventaire après décès de Virginie Hadenque, épouse de Louis-Henri Regnault, propriétaire, rue des Francs-Bourgeois, 3 avril 1826
      inventaire après décès; Francs-Bourgeois (rue des); Hadenque, Virginie; Regnault, Louis-Henri
    - Inventaire après décès de Elisabeth-Marie Goron, épouse de Alexis-Pierre Delaplace, relieur, rue de la Parcheminerie, n° 19., 24 avril 1826
      inventaire après décès; Parcheminerie (rue de la); Goron, Elisabeth-Marie; Delaplace, Alexis-Pierre; imprimeur
    - Inventaire après l'interdiction de Armand Laporte, rue du Faubourg Montmartre, n° 19., 28 avril 1826
      inventaire; Faubourg-Montmartre (rue du); Laporte, Armand
    - Inventaire après décès de Auguste-Marie Lallemant, épouse de Nicolas-Antoine Dheur, fabricant de bleu, rue du Fer à Moulin, n° 10., 30 mai 1826
      inventaire après décès; Fer-à-Moulin (rue du); Lallemant, Auguste-Marie; Dheur, Nicolas-Antoine
    - Inventaire après décès de Jonh Collier, rue du Faubourg Poissonnière, n° 11., 12 juin 1826
      inventaire après décès; Faubourg-Poissonnière (rue du); Collier, John
    - Inventaire après décès de Louis Pajot, père, pâtissier, à Nanterre, rue du Collège., 17 juillet 1826
      inventaire après décès; Nanterre (Hauts-de-Seine); Pajot, Louis; pâtissier
    - Inventaire après décès de Marguerite-Angélique Jolly, épouse de Denis Allain, rue du Port Mahon, n° 12., 26 septembre 1826
      inventaire après décès; Port-Mahon (rue de); Jolly, Marguerite-Angélique; Allain, Denis
    - Inventaire après décès de Françoise-Aglaé Duval, épouse de Pierre Achard, confiseur, rue de Grammont, n° 9., 14 novembre 1826
      inventaire après décès; Gramont (rue de); Duval, Françoise-Aglaé; Achard, Pierre
    - Inventaire après décès de Adrienne-Marie Reynier, femme de Edouard-Pierre Pineau, rue Saint-Joseph, n° 13., 25 novembre 1826
      inventaire après décès; Saint-Joseph (rue); Reynier, Adrienne-Marie; Pineau, Edouard-Pierre
    - Inventaire après décès de Caroline-Christine Gallet, épouse de Louis-Auguste Veny, rue des Martyrs, n° 7., 2 décembre 1826
      inventaire après décès; Martyrs (rue des); Gallet, Caroline-Christine; Veny, Loyuis-Auguste
  - Répertoire. 1807, 1er juillet - 1815, 1er juillet 1807 - 1815; MC/RE/VII/23
    Répertoire des notaires Sébastien Postelle (1er juillet 1807-28 novembre 1810), Alexandre Curmer (29 novembre 1810-19 janvier 1811).
    Feuille courante de l'étude de Sébastien Postelle' (1er juillet 1807-28 novembre 1810).
    Feuille courante de l'étude d'Alexandre Curmer (29 novembre 1810-19 janvier 1811).
    Table alphabétique par client d'Alexandre Curmer (1er janvier 1811-1815).
  - Table alphabétique par client. 1826 - 1827, MC/RE/VII/24
    Table alphabétique par clients des notaires Alexandre Curmer (1826), Pierre Michaux (1826-1827).